【裁判字號】    95,上易,1157
【裁判日期】    951004
【裁判案由】    毒品危害防制條例
【裁判全文】
臺灣高等法院臺中分院刑事判決        95年度上易字第1157號
上  訴  人
即  被  告  甲○○
上列上訴人因違反毒品危害防制條例案件，不服臺灣南投地方法
院95年度易字第318號中華民國95年8月15日第一審判決（起訴案
號：臺灣南投地方法院檢察署95年度毒偵字第911號），提起上
訴，本院判決如下：
    主  文
上訴駁回。
    事  實及理  由
一、本案經本院審理結果，認第一審判決認事用法及量刑均無不
    當，應予維持，並引第一審判決書記載之事實、證據及理由
    。（如附件）
二、被告甲○○上訴意旨略以：伊因從事製茶工作，精神不濟，
    才施用安非他命，現在已戒除惡習，原審量刑過重，請求減
    輕云云。惟查：被告甲○○前於89年間即因施用第一級毒品
    案件，經臺灣南投地方法院裁定送臺灣南投看守所附設勒戒
    所觀察、勒戒後，認無繼續施用毒品之傾向，於89年4月8日
    執行完畢釋放，並由同署檢察官於同日以89年度毒偵字第73
    2號為不起訴處分確定。復於93年間再次施用毒品，經送觀
    察勒戒，惟於93年3月31日因毒品危害防制條例修正而出所
    ，另因前開因違反毒品危害防制條例及竊盜案件，經法院分
    別判刑確定，合併定應執行刑有期徒刑1年6月，甫於95年3
    月2日執行完畢，被告仍不知戒絕毒癮，而為本件犯行，本
    院認施用毒品，除戕害自身之健康、生命外，並已衍生危害
    家庭之不良後果，且損及社會、國家之整體利益，自應受相
    當之刑罰制裁，始符社會正義，參酌施用施用第二級毒品安
    非他命之法定刑為二月以上三年以下有期徒刑之罪。原審審
    酌被告之素行、犯罪之動機、情節、所生危害及其他犯罪情
    節並犯後之態度等一切情狀，量處有期徒刑七月，量刑尚稱
    妥適，被告上訴為無理由，應予駁回。
三、據上論斷，應依刑事訴訟法第三百七十三條、第三百六十八
    條，判決如主文。
本案經檢察官乙○○到庭執行職務。
中    華    民    國    95    年  10     月     4     日
               刑事第四庭  審判長法  官  洪  耀  宗
                                 法  官  江  德  千
                                 法  官  劉  登  俊
上列正本證明與原本無異。
不得上訴。
                                 書記官  粘  銘  環
中    華    民    國    95    年    10    月    5     日
                                                      Ｆ
臺灣臺中地方法院刑事判決              95年度訴字第1250號
公  訴  人  臺灣臺中地方法院檢察署檢察官
被      告  陳連春  男  42歲（民國○○年○月○○日生）
                    住臺中縣大肚鄉○○村○○路○段132巷1
                    弄70號
                    居臺中市○○街31號3樓10室
                    身分證統一編號：Ｚ000000000號
上列被告因違反毒品危害防制條例案件，經檢察官提起公訴（九
十五年度毒偵字第一一二０號），本院合議庭裁定改依簡式審判
程序審理後，判決如下：
    主    文
陳連春連續施用第一級毒品，累犯，處有期徒刑拾月。扣案之海
洛因貳包（共淨重零點貳貳公克、包裝重零點柒伍公克），沒收
銷燬之。又連續施用第二級毒品，累犯，處有期徒刑捌月。應執
行有期徒刑壹年肆月。扣案之海洛因貳包（共淨重零點貳貳公克
、包裝重零點柒伍公克），沒收銷燬之。
    犯罪事實及理由
一、本院認定之犯罪事實及證據，除起訴書中犯罪事實欄內關於
    「自九十五年一月初起，至九十五年二月十日七時許止」之
    記載，應更正為「於九十五年一月初及同年二月十日七時許
    」；另關於「施用第一級毒品海洛因多次」之記載，應更正
    為「以將海洛因摻於香菸中以吸食煙霧之方式，連續施用第
    一級毒品海洛因二次」；又關於「基於施用第二級毒品安非
    他命之犯意，九十五年二月十一日零時五十五分為警採尿前
    回溯四日內某時，在不詳地點，施用第二級毒品安非他命一
    次」之記載，應更正為「基於施用第二級毒品甲基安非他命
    之概括犯意，自九十五年二月八日起至同年五月一日止，在
    其上開同一住處或其友人位於臺中市○○路某址之住處，以
    將甲基安非他命置於鋁箔紙上燒烤以吸食煙霧之方式，連續
    施用第二級毒品甲基安非他命三次」；又關於「扣得第一級
    毒品海洛因二包（毛重零點六公克）」之記載，應更正為「
    扣得第一級毒品海洛因二包（共淨重零點二二公克、包裝重
    零點七五公克）」；另應於證據並所犯法條欄一內補充「被
    告業於本院審理時坦承其確有上開連續施用第二級毒品甲基
    安非他命之犯行」、「又扣案之海洛因二包，共淨重零點二
    二公克，包裝重零點七五公克，亦有法務部調查局九十五年
    四月二十八日調科壹字第一二００一七八二０號鑑定通知書
    在卷可稽」及「另員警於九十五年五月三日採集被告尿液送
    鑑驗之結果，確呈安非他命及甲基安非他命之陽性反應，有
    委託鑑驗尿液代號與真實姓名對照表及銓昕科技股份有限公
    司濫用藥物尿液檢驗報告在卷可佐（附於本院案卷），足見
    被告所為自白，核與事實相符。」之記載；又應於證據並所
    犯法條欄二內補充「被告先後三次施用第二級毒品之犯行，
    時間緊接，犯罪構成要件復相同，顯係基於概括之犯意為之
    ，為連續犯，爰依刑法第五十六條之規定以一罪論，並加重
    其刑。」之記載；另其內關於「扣案之第一級毒品海洛因二
    包（毛重零點六公克）」之記載，亦應更正為「扣案之第一
    級毒品海洛因二包（共淨重零點二二公克、包裝重零點七五
    公克）」外，餘均與檢察官起訴書之記載相同，茲引用之。
    （詳如附件）
二、至公訴人雖未就被告亦有於九十五年二月八日後某日起至同
    年五月一日止，連續施用第二級毒品甲基安非他命二次之犯
    行予以起訴；惟此部分既與公訴人已起訴經論罪之犯罪事實
    ，具有連續犯之裁判上一罪關係，本院自得併予審究，附此
    說明。
三、併依刑事訴訟法第二百七十三條之一第一項、第二百九十九
    條第一項前段、第三百十條之二、第四百五十四條第二項，
    毒品危害防制條例第十條第一項、第二項、第十八條第一項
    前段，刑法第十一條、第五十六條、第四十七條、第五十一
    條第五款，判決如主文。
中    華    民    國    95    年    6     月    19    日
                  刑事第一庭  法  官  許惠瑜
以上正本證明與原本無異。
如不服本判決，應於收受送達後十日內向本院提出上訴書狀（應
附繕本），上訴於臺灣高等法院臺中分院。
                              書記官  陳其良
中    華    民    國    95    年    6     月    19    日
附錄法條：
毒品危害防制條例第十條第一項、第二項
施用第一級毒品者，處六個月以上五年以下有期徒刑。
施用第二級毒品者，處三年以下有期徒刑。


司法院資訊處製作；財團法人民間司法改革基金會備份。
